---
title-meta: "DFI - Ficha de evaluación"
author-meta: "DFI"
date-meta: \today
lang: es
documentclass: article
classoption: oneside
keywords: informe, r studio, r markdown
geometry:
- top=2cm
- left=2.5cm
- right=2.5cm
- bottom=3.5cm
papersize: a4
fontsize: 11pt
header-includes:
- \usepackage{lscape}
- \newcommand{\blandscape}{\begin{landscape}}
- \newcommand{\elandscape}{\end{landscape}}
- \newcommand{\Rlogo}{\protect\includegraphics[height=1.8ex,keepaspectratio]{images/Rlogo.png}}
- \usepackage{floatrow}
- \floatplacement{figure}{H}
- \floatplacement{table}{H}
- \floatsetup[figure]{capposition=top}
- \floatsetup[table]{capposition=top}
- \addtolength{\skip\footins}{1pc plus 2pt}
- \usepackage{titlesec}
- \titleformat*{\section}{\filright \normalsize \bfseries}
- \titleformat*{\subsection}{\filright \normalsize\bfseries}
- \titleformat*{\subsubsection}{\filright \normalsize\bfseries}
- \renewcommand{\thesection}{\Roman{section}.}
- \renewcommand{\thesubsection}{\Alph{subsection}.}
- \renewcommand{\thesubsubsection}{\thesubsection \arabic{subsubsection}.}
- \usepackage{helvet}
- \renewcommand{\familydefault}{\sfdefault}
- \usepackage{colortbl}
- \usepackage{array}
- \newcolumntype{M}[1]{>{\centering\arraybackslash}m{#1}}
- \usepackage{graphicx}
- \usepackage{hhline,colortbl}
- \usepackage{fancyhdr}
- \usepackage{longtable}
- \pagestyle{fancy}
- \setlength{\headheight}{71pt}
- \addtolength{\topmargin}{-4pt}
- \fancyhf{}
- \renewcommand{\headrulewidth}{0pt}
- \fancyhead[L]{
  \setlength{\arrayrulewidth}{0.35mm} 
  \arrayrulecolor{white} 
  \begin{tabular} {
  | >{\centering\arraybackslash}m{1.5cm} 
  | >{\centering\arraybackslash}m{1.5cm} 
  | >{\centering\arraybackslash}m{3cm}
  | >{\centering\arraybackslash}m{5cm}
  | >{\centering\arraybackslash}m{2.5cm} |} 
  \includegraphics[width=1cm]{images/peru}
  & \cellcolor{red} \textcolor{white}{PERÚ} 
  & \cellcolor[gray]{0.2} \scriptsize \textcolor{white}{Presidencia del Consejo de Ministros} 
  & \cellcolor[gray]{0.4} \scriptsize \textcolor{white}{Instituto Nacional de Defensa de la Competencia y de la Protección de la Propiedad Intelectual} 
  &  \cellcolor[gray]{0.5} \scriptsize \textcolor{white}{Dirección de Fiscalización} \\ \end{tabular}\\\vspace{5mm}}
- \fancyhead[C] {{\scriptsize
  "Decenio de la igualdad de oportunidades para mujeres y hombres"}\\ {\scriptsize
  "Año del Bicentenario del Perú{:} 200 años de independencia"}}
- \fancyfoot[C]{\thepage}
mainfont: helvet
output:
  pdf_document:
    fig_caption: yes
    number_sections: yes
    toc: no
---

\centerline{\textbf{FICHA DE EVALUACIÓN \Rlogo}}

\setlength{\arrayrulewidth}{0.35mm} 
\arrayrulecolor{black} 
\begin{table}
\setlength\extrarowheight{5pt}
\begin{tabular}
  { 
  | M{3.5cm} 
  | M{3.5cm} 
  | M{3.5cm}
  | M{3.5cm}
  |} 
  \hline 
  \textbf{Número de ficha} & `r j$ID` & \textbf{Fecha de elaboración} & `r j$date_only` \\ [10pt] 
  \hline 
  \end{tabular}
\end{table}

# APROBACIÓN

\begin{table}
\setlength{\arrayrulewidth}{0.35mm} 
\arrayrulecolor{black} 
\setlength\extrarowheight{10pt}
\begin{tabular}
  { 
  | M{3.5cm} 
  | M{3.5cm} 
  | M{7.5cm}
  |} 
  \hline 
  \textbf{Nombres y apellidos} & \textbf{Cargo} & \textbf{Firma} \\ [20pt]
  \hline 
  `r j$responsable` & `r j$cargo_responsable` & \\ [20pt]
  \hline 
  `r j$jefe` & `r j$cargojefe` &  \\ [20pt]
  \hline 
  Mariajosé Calle Merino-Carrasco & Coordinadora de disuasión &  \\ [20pt]
  \hline 
  Dante Ramón Guerrero Barreto & Coordinador General &  \\ [20pt]
  \hline 
  Milagros Cecilia Pozo Ascuña & Directora &  \\ [20pt]
  \hline
  \end{tabular}
\end{table}
\vspace{5mm}

# DATOS DEL REPORTE

\setlength{\arrayrulewidth}{0.35mm} 
\arrayrulecolor{black} 
\begin{table}
\setlength\extrarowheight{5pt}
\begin{tabular}
  { 
  | M{3.5cm} 
  | M{3.5cm} 
  | M{3.5cm}
  | M{3.5cm}
  |} 
  \hline 
  \textbf{Número del registro} & `r j$nro_registro` & \textbf{Fecha del reporte} & `r j$fecha_reporte` \\ [10pt]
  \hline 
  \end{tabular}
\end{table}

\setlength{\arrayrulewidth}{0.35mm} 
\arrayrulecolor{black} 
\begin{table}
\setlength\extrarowheight{3pt}
\begin{tabular}
  { 
  | M{7.5cm} 
  | M{7.5cm} 
  |} 
  \hline 
  \textbf{Autor del reporte} & \textbf{Medio de recepción}  \\ [10pt]
  \hline 
   `r j$autor_est` & `r j$medio_est` \\ [10pt]
  \hline
  \end{tabular}
\end{table}

\setlength{\arrayrulewidth}{0.35mm} 
\arrayrulecolor{black} 
\begin{table}
\setlength\extrarowheight{3pt}
\begin{tabular}
  { 
  | M{15.5cm}
  |} 
  \hline 
  \textbf{Hecho reportado}  \\ [10pt]
  \hline 
   `r j$hecho` \\ [10pt]
  \hline
  \end{tabular}
\end{table}

# INDAGACIÓN ADICIONAL

```{r, echo=FALSE, results='asis'}
sub_names <- names %>%  filter(ID == j$ID)

if(j$sinoreq == "Sí"){
      cat("Se realizaron acciones indagatorias:")
} else {
  cat("")
}

if(j$sinoreq == "Sí") {
  
  cat("
      \\setlength{\\arrayrulewidth}{0.35mm} 
      \\arrayrulecolor{black} 
      \\begin{table} 
      \\setlength\\extrarowheight{5pt} 
      \\begin{tabular}{| M{3.5cm} | M{3.5cm} | M{3.5cm} | M{3.5cm}|} 
      \\hline 
      \\textbf{Destinatario del requerimiento} & \\textbf{Fecha del requerimiento} & \\textbf{¿Fue reiterado?} & \\textbf{¿Recibió respuesta?} \\\\ [10pt] 
      \\hline")
  
  for(i in 1:nrow(sub_names)) {
    cat(paste0("\\hline\n", sub_names$name[i], " & ", sub_names$fecha_reporte[i], " & ", sub_names$sino_reitera[i]," & ", sub_names$sino_rpta[i], "\\\\ [10pt]\n"))
  }
    cat("
      \\hline")
    
  cat("\\end{tabular} 
      \\end{table}")

} else {
  cat("No se realizaron acciones indagatorias.")
}

```

# ANÁLISIS

```{r, echo=FALSE, results='asis'}
sub_hecho <- hechos %>%  filter(ID == j$ID)

tabla_atenuantes <- function() {
    cat("\\setlength{\\arrayrulewidth}{0.35mm}\n")
    cat("\\arrayrulecolor{black}\n")
    cat("\\begin{table}\n")
    cat("\\setlength\\extrarowheight{3pt}\n")
    cat("\\begin{tabular}{| M{7.5cm} | M{7.5cm} |}\n")
    cat("\\hline\n")
    cat("\\textbf{Supuestos atenuantes} & \\textbf{Sí / No} \\\\ [10pt]\n")
    cat("\\hline\n")
}

tabla_agravantes <- function() {
    cat("\\setlength{\\arrayrulewidth}{0.35mm}\n")
    cat("\\arrayrulecolor{black}\n")
    cat("\\begin{table}\n")
    cat("\\setlength\\extrarowheight{3pt}\n")
    cat("\\begin{tabular}{| M{7.5cm} | M{7.5cm} |}\n")
    cat("\\hline\n")
    cat("\\textbf{Supuestos agravantes} & \\textbf{Sí / No} \\\\ [10pt]\n")
    cat("\\hline\n")
}

tabla_detalle <- function() {
    cat("\\setlength{\\arrayrulewidth}{0.35mm}\n")
    cat("\\arrayrulecolor{black}\n")
    cat("\\begin{table}\n")
    cat("\\setlength\\extrarowheight{3pt}\n")
    cat("\\begin{tabular}{| M{15cm} |}\n")
    cat("\\hline\n")
    cat("\\textbf{Detalle la conducta del proveedor analizada para considerar los atenuantes y agravantes:} \\\\ [10pt]\n")
    cat("\\hline\n")
}

tabla_acciones <- function() {
    cat("\\setlength{\\arrayrulewidth}{0.35mm}\n")
    cat("\\arrayrulecolor{black}\n")
    cat("\\begin{table}\n")
    cat("\\setlength\\extrarowheight{3pt}\n")
    cat("\\begin{tabular}{| M{7.5cm} | M{7.5cm} |}\n")
    cat("\\hline\n")
    cat("\\textbf{Selección de acciones} & \\textbf{Sí(1) / No(0)} \\\\ [10pt]\n")
    cat("\\hline\n")
}

for(i in 1:nrow(sub_hecho)){

  cat(paste("\\subsection{HECHO ", i,"}", collapse=" "))
  
  # Evaluación liminar
  cat("\\subsubsection{Evaluación liminar}")
  #cat(paste0("Esto es una prueba de qué es lo que se vería aquí", " ¿¿??"))
  
  if(sub_hecho$sino1[i] == "No") {
    if(sub_hecho$sino4[i] == "No") {
      if (sub_hecho$sino5[i] == "Sí") {
        if (sub_hecho$sino6[i] == "Sí") {
          if (sub_hecho$sinorecurtri[i] == "No") {
            if (sub_hecho$sinorecuranu[i] == "Sí") {
              cat("- La fiscalización del bien o servicio y hecho reportado recae en las Secretarías Técnicas de CC3, ILN o CCD.\n")
              cat("- El equipo NO cuenta con capacidad para programar acciones de fiscalización durante el año en curso.\n")
              cat("- El equipo SI cuenta con capacidad para programar acciones de fiscalización durante el TRIMESTRE en curso.\n")
            } else {
              cat("- La fiscalización del bien o servicio y hecho reportado recae en las Secretarías Técnicas de CC3, ILN o CCD.\n")
              cat("- El equipo NO cuenta con capacidad para programar acciones de fiscalización durante el año en curso.\n")
              cat("- El equipo NO cuenta con capacidad para programar acciones de fiscalización durante el TRIMESTRE en curso.\n")
            }
          } else {
            cat("- Sí recae en las Secretarías Técnicas de CC3, ILN o CCD.\n")
            cat("- El equipo SI cuenta con capacidad para programar acciones de fiscalización durante el año en curso.\n") }
    } else {
      cat("- La fiscalización del bien o servicio y hecho reportado NO se encuentra prevista en el PAF.\n")
      cat("- Los hechos reportados NO han sido o se encuentran siendo fiscalizados por el Indecopi.\n")
      cat("- La fiscalización de los hechos reportados SÍ es competencia del Indecopi.\n")
      cat("- La competencia respecto de la fiscalización de los hechos reportados NO recae en las Secretarías Técnicas de CC3, ILN o CCD.\n")
    }
      } else {
        cat("- La fiscalización del bien o servicio y hecho reportado NO se encuentra prevista en el PAF.\n")
        cat("- Los hechos reportados NO han sido o se encuentran siendo fiscalizados por el Indecopi.\n")
        cat("- La fiscalización de los hechos reportados NO es competencia del Indecopi.\n")
      }
    } else {
      cat("- La fiscalización del bien o servicio y hecho reportado NO se encuentra prevista en el PAF.\n")
      cat("- Los hechos reportados ya han sido o se encuentran siendo fiscalizados por el Indecopi.\n")
    }
  } else {
      if (sub_hecho$sino2[i] == "No"){
        cat("- La fiscalización del bien o servicio y hecho reportado se encuentra prevista en el PAF.\n")
        cat("- No se ha realizado la selección de proveedores con respecto al bien o servicio reportado.\n")
      } else {
            if (sub_hecho$sino3[i] == "No") {
              cat("- La fiscalización del bien o servicio y hecho reportado se encuentra prevista en el PAF.\n")
              cat("- Ya se ha realizado la selección de proveedores con respecto al bien o servicio reportado.\n")
              cat("- El proveedor vinculado al reporte no ha sido considerado como sujeto de fiscalización.\n")
              } else {
                cat("- La fiscalización del bien o servicio y hecho reportado se encuentra prevista en el PAF.\n")
                cat("- Ya se ha realizado la selección de proveedores con respecto al bien o servicio reportado.\n")
                cat("- El proveedor vinculado al reporte ya ha sido considerado como sujeto de fiscalización.\n")
                }
            }
  }
  
  # Análisis de riesgo
  cat("\\subsubsection{Análisis de riesgo}")
  
  if(is.na(sub_hecho$sinoriesgo[i])) {
      cat("- No corresponde.\n")
  } else {
    if(sub_hecho$sinoriesgo[i] == "Sí") {
              cat("- El bien o servicio reportado SÍ ha sido incluido como parte del diagnóstico para materia de protección al consumidor y competencia desleal del PAF vigente.\n")
              cat(paste0("- El puntaje de riesgo para el bien seleccionado es: ",sub_hecho$valor_bienservicio_est[i]," y su nivel de riesgo es: ",sub_hecho$nivel_riesgo_est[i], "\n"))
      tabla_atenuantes()
      cat(paste0("\\hline\n Subsanación voluntaria & ", sub_hecho$atenuantes1[i], "\\\\ [10pt]\n"))
      cat(paste0("\\hline\n Medidas para evitar nuevos casos & ", sub_hecho$atenuantes2[i], "\\\\ [10pt]\n"))
      cat(paste0("\\hline\n Colaboración & ", sub_hecho$atenuantes3[i], "\\\\ [10pt]\n"))
      cat(paste0("\\hline\n Otro & ", sub_hecho$atenuantes4[i], "\\\\ [10pt]\n"))
      cat("\\hline\n")
      cat("\\end{tabular}\n") 
      cat("\\end{table}\n")
      tabla_agravantes()
      cat(paste0("\\hline\n Reincidencia en la conducta & ", sub_hecho$agravantes1[i], "\\\\ [10pt]\n"))
      cat(paste0("\\hline\n Daño a la salud & ", sub_hecho$agravantes2[i], "\\\\ [10pt]\n"))
      cat(paste0("\\hline\n No proporcionar información & ", sub_hecho$agravantes3[i], "\\\\ [10pt]\n"))
      cat(paste0("\\hline\n Otro & ", sub_hecho$agravantes4[i], "\\\\ [10pt]\n"))
      cat("\\hline\n")
      cat("\\end{tabular}\n") 
      cat("\\end{table}\n")
      tabla_detalle()
      cat(paste0("\\hline\n ", sub_hecho$name[i], "\\\\ [10pt]\n"))
      cat("\\hline\n")
      cat("\\end{tabular}\n") 
      cat("\\end{table}\n")
      cat(paste0("- El puntaje de riesgo, considerando el valor del PAF y los atenuantes y/o agravantes identificados es: ",sub_hecho$riesgoaju[i]," y su nivel de riesgo es: ",sub_hecho$nivel_riesgoaju[i], "\n"))
      
  } else {
      cat("- El bien o servicio reportado NO ha sido incluido como parte del diagnóstico para materia de protección al consumidor y competencia desleal del PAF vigente.\n")
  }
  }
  
  # Selección de acciones
  cat("\\subsubsection{Selección de acciones}")
  if (is.na(sub_hecho$sinoriesgo[i])) {
      cat("- No corresponde.\n")
  } else {
              cat(paste0("- La/s acción/es a realizar son: ",sub_hecho$acciones_est[i], "\n"))}
}

```

# RESULTADOS DE LA EVALUACIÓN

```{r, echo=FALSE, results='asis'}

cat("\\setlength{\\arrayrulewidth}{0.35mm}\n")
cat("\\arrayrulecolor{black}\n")
cat("\\setlength\\extrarowheight{5pt}\n")
cat("\\begin{longtable}{| p{14.5cm} |}\n")
cat("\\hline\n")

# Esto se repetirá en el encabezado de cada página
cat("\\endhead\n")  # Fin del encabezado

for(i in 1:nrow(sub_hecho)){
    cat(paste("\\subsection{Resultados del Hecho ", i,"}", collapse=" "))
    if(sub_hecho$sino1[i] == "No") {
      if(sub_hecho$sino4[i] == "No") {
        if (sub_hecho$sino5[i] == "Sí") {
          if (sub_hecho$sino6[i] == "Sí") {
            if (sub_hecho$sinorecurtri[i] == "No") {
              if (sub_hecho$sinorecuranu[i] == "Sí") {
              cat("- La fiscalización del bien o servicio y hecho reportado recae en las Secretarías Técnicas de CC3, ILN o CCD.\\\\ [10pt]\n")
              cat("- El equipo NO cuenta con capacidad para programar acciones de fiscalización durante el año en curso.\\\\ [10pt]\n")
              cat("- El equipo SI cuenta con capacidad para programar acciones de fiscalización durante el TRIMESTRE en curso.\\\\ [10pt]\n")
            } else {
              cat("- La fiscalización del bien o servicio y hecho reportado recae en las Secretarías Técnicas de CC3, ILN o CCD.\\\\ [10pt]\n")
              cat("- El equipo NO cuenta con capacidad para programar acciones de fiscalización durante el año en curso.\\\\ [10pt]\n")
              cat("- El equipo NO cuenta con capacidad para programar acciones de fiscalización durante el TRIMESTRE en curso.\\\\ [10pt]\n")
            }
          } else {
            cat("- Sí recae en las Secretarías Técnicas de CC3, ILN o CCD.\\\\ [10pt]\n")
            cat("- El equipo SI cuenta con capacidad para programar acciones de fiscalización durante el año en curso.\\\\ [10pt]\n") }
    } else {
      cat("- La fiscalización del bien o servicio y hecho reportado NO se encuentra prevista en el PAF.\\\\ [10pt]\n")
      cat("- Los hechos reportados NO han sido o se encuentran siendo fiscalizados por el Indecopi.\\\\ [10pt]\n")
      cat("- La fiscalización de los hechos reportados SÍ es competencia del Indecopi.\\\\ [10pt]\n")
      cat("- La competencia respecto de la fiscalización de los hechos reportados NO recae en las Secretarías Técnicas de CC3, ILN o CCD.\\\\ [10pt]\n")
    }
      } else {
        cat("- La fiscalización del bien o servicio y hecho reportado NO se encuentra prevista en el PAF.\\\\ [10pt]\n")
        cat("- Los hechos reportados NO han sido o se encuentran siendo fiscalizados por el Indecopi.\\\\ [10pt]\n")
        cat("- La fiscalización de los hechos reportados NO es competencia del Indecopi.\\\\ [10pt]\n")
      }
    } else {
      cat("- La fiscalización del bien o servicio y hecho reportado NO se encuentra prevista en el PAF.\\\\ [10pt]\n")
      cat("- Los hechos reportados ya han sido o se encuentran siendo fiscalizados por el Indecopi.\\\\ [10pt]\n")
    }
  } else {
      if(sub_hecho$sino2[i] == "No") {
        cat("- La fiscalización del bien o servicio y hecho reportado se encuentra prevista en el PAF.\\\\ [10pt]\n")
        cat("- No se ha realizado la selección de proveedores con respecto al bien o servicio reportado.\\\\ [10pt]\n")
      } else {
            if (sub_hecho$sino3[i] == "No") {
              cat("- La fiscalización del bien o servicio y hecho reportado se encuentra prevista en el PAF.\\\\ [10pt]\n")
              cat("- Ya se ha realizado la selección de proveedores con respecto al bien o servicio reportado.\\\\ [10pt]\n")
              cat("- El proveedor vinculado al reporte no ha sido considerado como sujeto de fiscalización.\\\\ [10pt]\n")
              } else {
                cat("- La fiscalización del bien o servicio y hecho reportado se encuentra prevista en el PAF.\\\\ [10pt]\n")
                cat("- Ya se ha realizado la selección de proveedores con respecto al bien o servicio reportado.\\\\ [10pt]\n")
                cat("- El proveedor vinculado al reporte ya ha sido considerado como sujeto de fiscalización.\\\\ [10pt]\n")
                }
            }
  }
}
  cat("\\hline\n")
  cat("\\end{longtable}\n")
  
```







